# 请教陈老师-关于按照工程进度确认的应收账款&建造合同

提问人：cpactaciaacca 时间：2018-04-16 17:09:19
陈老师，（ 1 ）审计客户按照工程进度确认的应收账款是否需要计提坏账准备。
（ 2 ）审计客户负责半导体企业车间所有设备的二次配业务（主要是设备之间管道的链接），业务主是以订单的形式下给被审计客户，按照订单和被审计客户结算。现在审计客户把所有的订单全部打包，按照实际总成本占预算总成本的比例确定完工百分比，再按照总订单收入乘以完工百分比确认收入。 我们觉得应该按照订单确认收入、成本，妥否。请陈老师指点，
（ 3 ）完工百分比适用的前提条件？

回答人：chenyiwei
1 、对于尚未到合同约定的结算节点的应收账款和已到结算节点的应收账款，应作为不同的信用风险组合，分别采用不同方法计提坏账准备。 2 、不清楚具体情况？ 3 、参考《企业会计准则第 15 号——建造合同》第十九条、第二十条。